# 如何确定合并主体

提问人：寻梦草儿 时间：2010-04-08 14:56:18
一家公司拥有两家股东，并且各持股50%，合并主体应如何确定？可否两家股东都将其纳于合并范围？

回答人：chenyiwei
回复 楼主 寻梦草儿 的帖子合并范围基于控制确定。控制只能是单方面的，不可能两方股东对同一被投资单位均有控制权。 当然，如果执行的是原制度，并且两家股东对该被投资单位形成共同控制的，则两家股东均可按比例合并法处理。